【裁判字號】    89,易,4415
【裁判日期】    891115
【裁判案由】    違反商標法
【裁判全文】
臺灣高雄地方法院刑事判決                        八十九年度易字第四四一五號
    公  訴  人  臺灣高雄地方法院檢察署檢察官
    被      告  甲○○
右被告因違反商標法案件，經檢察官提起公訴（八十九年度偵字第二０三二三號），
本院判決如左：
    主  文
甲○○共同明知為意圖欺騙他人，於同一商品使用相同於他人註冊商標之圖樣之商品
而意圖販賣而陳列，科罰金新台幣陸仟元，如易服勞役，以新台幣玖佰元即銀元佰
元折算壹日。緩刑貳年。
扣案如附表二所示仿冒手錶拾肆只沒收。
    事  實
一、甲○○明知如附表一所示商標圖樣（起訴書贅列「ＲＡＤＯ」及圖），分別為瑞
    士商．比雅給特公司、義商．固喜歡固喜公司、瑞士商．華希隆康斯坦汀公司、
    荷蘭商．佳得國際公司、瑞士商．瑞士勞力士錶廠向經濟部中央標準局所申請註
    冊取得商標專用權之商標圖樣，指定使用於鐘錶及其組件類，且均在專用期間內
    ，而前開五家公司所生產之鐘錶及其組件，在國際、國內市場行銷多年、品質著
    有信譽，為業界及相關消費大眾所共知；竟明知年籍姓名不詳年約二十多歲「香
    港籍男子」，於八十九年九月三日十時許，在高雄市苓雅區○○○街一二三巷三
    十二號前攤位，以無攤位可供擺放請其代為販售而交付如附表二所示之手錶十四
    只，為未經授權於同一商品上使用相同前開公司之註冊商標圖樣，足與前開公司
    所產銷之真品相混淆之商品，而與該香港籍男子共同基於意圖販賣之犯意聯絡，
    約定每只手錶售價新台幣一千八百元，每賣出一只，甲○○可獲三百元報酬，甲
    ○○乃自該時起，將該十四只手錶陳列在前開攤位上，擬出售與不特定人牟利。
    旋於同日十三時十分許，為警當場查獲，並扣得如附表二所示仿冒手錶十四只。
二、案經瑞士商．比雅給特公司訴由高雄市政府警察局鹽埕分局移送台灣高雄地方法
    院檢察署檢察官偵查起訴。
    理  由
一、訊據被告甲○○固坦承由「香港籍成年男子」寄售如附表二所示扣案手錶十四只
    ，並將之陳列在其所經營之高雄市苓雅區○○○街一二三巷三十二號前攤位上，
    擬販售與不特定人，惟矢口否認有違反商標法犯行，辯稱：「伊不知是仿冒品」
    云云。惟查，右揭事實業據告訴人瑞士商．比雅給特公司代理人乙○○於警訊時
    指述綦詳，並提瑞士商．比雅給特公司、義商．固喜歡固喜公司、瑞士商．華希
    隆康斯坦汀公司、荷蘭商．佳得國際公司、瑞士商．瑞士勞力士錶廠經濟部中央
    標準局商標註冊證多紙、鑑定證明臨檢紀錄表一紙為證，且參酌扣案手錶均為高
    單價、高知名度之品牌商品，此為消費大眾所共知，若為真品，被告豈有以低價
    出售之理，足認其前開不知是仿冒品之辯解為圖卸刑責之詞，不足採信；此外復
    有如附表二所示仿冒手錶十四只扣案可資佐證，事證已明，被告犯行洵堪認定。
二、核被告明知為意圖欺騙他人，於同一商品使用相同於他人註冊商標之圖樣之商品
    而意圖販賣而陳列，係犯商標法第六十三條之罪。被告與「香港籍成年男子」間
    ，有犯意聯絡及行為分擔，為共同正犯。又被告以一意圖販賣而陳列之行為同時
    侵害瑞士商．比雅特公司等五家之商標權，為想像競合犯，應依刑法第五十五條
    之規定論以一罪。爰審酌被告為牟一己私利，無視他人商標專用權，更罔顧政府
    為消除「仿冒王國」惡名所作之努力，惡行非輕，惟念其尚無前科，素行良好，
    此有卷附台灣高等法院被告全國前案紀錄表、台灣高雄地方法院檢察署刑案資料
    查註紀錄表可按，陳列販賣之仿冒品數量非多，及犯罪所生危害等一切情狀，量
    處如主文所示之刑，並諭知易服勞役之折算標準。又被告前未曾受有期徒刑以上
    刑之宣告，已如前述，因一時失慮，偶罹刑典，並當庭表示悔意，經此偵、審程
    序及刑之宣告後，應知所警惕而無再犯之虞，本院認上開宣告之刑以暫不執行為
    適當，予以宣告緩刑二年，以啟自新。又扣案如附表二所示仿冒手錶十四只，依
    商標法第六十四條規定，不問屬於犯人與否，均宣告沒收。
據上論斷，應依刑事訴訟法第二百九十九條第一項前段，商標法第六十三條、第六十
四條，刑法十一條前段、第二十八條、第五十五條、第四十二條第二項、第七十四條
第一款，罰金罰鍰提高標準條例第二條，現行法規所定貨幣單位折算新台幣條例第二
條，判決如主文。
中      華      民      國    八十九    年     十一     月     十五     日
                                    臺灣高雄地方法院刑事第一庭
                                        法  官  曾  逸  誠
右正本證明與原本無異。
如不服本判決，應於判決送達後十日內，向本院提出上訴狀。
                                       書記官    許玉城
中    華    民    國      八十九      年      十一      月      十六      日
附表二：扣案仿冒商標之手錶
編號  名     稱    數  量     備  考
一    伯爵錶       四只
二    固喜錶       二只
三    江詩丹頓錶   三只
四    卡迪亞錶     二只
五    勞力士錶     三只
附錄本案論罪科刑法條全文
商標法第六十三條：
明知為前條商品而販賣、意圖販賣而陳列、輸出或輸入者，處一年以下有期徒刑、拘
役或科或併科新台幣五萬元以下罰金。


司法院資訊處製作；財團法人民間司法改革基金會備份。
